臺灣高雄地方法院刑事判決　　　　　　　　　　　　九十一年度易字第一二三五號
　　公　訴　人　臺灣高雄地方法院檢察署檢察官
　　被　　　告　乙○○
右列被告因竊盜案件，經檢察官提起公訴（民國九十一年度偵字第五一一九號），本
院判決如左：
    主  文
乙○○竊盜，累犯，處有期徒刑拾月。
鑰匙壹把沒收。
    事  實
一、乙○○（原名陳亮仰）前於民國八十六年十一月二十五日，曾因竊盜罪，經台灣
    台東地方法院判處有期徒刑一年，緩刑三年確定，於緩刑期內，又於八十八年五
    月十日、同年七月六日，分因竊盜罪及妨害兵役治罪條例案件，先後經台灣台東
    地方法院判處有期徒刑八月及二月，嗣經定其應執行刑為有期徒刑九月確定，原
    緩刑復經撤銷，二者合併而於八十八年十月十八日入監執行，並於八十九年十一
    月十五日縮短刑期假釋出獄付保護管束，嗣因未撤銷假釋，而於九十年六月二十
    五日執行完畢，猶不知悔悟，復於九十一年二月中旬某日，在高雄縣鳳山市○○
    ○街一二巷三號前，見丙○○所有引擎號碼ＥＴ－五二三二０四號輕型機車（於
    九十一年二月十八日下午三時許，在高雄縣大寮鄉○○○街七號前，遭不詳姓名
    之人所竊取），其上懸掛甲○○所有ＶＷＳ－二八五號車牌（於九十一年一月九
    日晚上八時許，在高雄縣鳳山市○○○路與埤頂街口，遭不詳姓名之人所竊取）
    停於該處，竟意圖為自己不法之所有，持其所有之機車鑰匙一把開啟機車電門之
    方式予以竊取後，供己代步使用。嗣九十一年三月四日下午五時三十許，騎乘上
    開機車行經高雄市○○區○○路與建工路口時，為警臨檢查獲，並扣得其所有供
    行竊犯罪用之機車鑰匙一把。
二、案經高雄市政府警察局保安警察大隊移送臺灣高雄地方法院檢察署檢察官偵查起
    訴。
    理  由
一、訊據被告乙○○對於右揭時地，未經被害人允許，騎用上開機車（含車牌）之事
    實坦承不諱，惟辯稱：伊係見該機車停放於該處約二個多月均無人騎用，始以自
    己之鑰匙開啟電門供自己騎用云云。然查：右揭被害人丙○○所有機車、被害人
    甲○○所有車牌於上開時地遭不詳姓名之人竊取之事實，業據被害人丙○○、甲
    ○○於警訊時陳明綦詳，並有贓物認領保管收據二紙、高雄縣警察局車輛失竊證
    明單一紙、車輛竊盜、車牌失竊資料個別查詢報表二份、照片一幀附卷可稽，復
    有機車鑰匙一把扣押可資佐證，而依卷附照片所示，本件機車外觀完整、樣式頗
    新，顯非係遭他人棄置不用之機車，而被害人丙○○於警訊時亦陳稱係於九十一
    年二月十八日，始遭他人竊取等語屬實，依此豈容如被告所辯，該部機車已停放
    該處二個多月均無人騎用之情，所辯無非卸責之詞，不足採信，罪證明確，被告
    犯行堪以認定。
二、核被告所為，係犯刑法第三百二十條第一項之竊盜罪。又其於八十六年十一月二
    十五日，曾因竊盜罪，經台灣台東地方法院判處有期徒刑一年，緩刑三年確定，
    於緩刑期內，又於八十八年五月十日、同年七月六日，分因竊盜罪及妨害兵役治
    罪條例案件，先後經台灣台東地方法院判處有期徒刑八月及二月，嗣經定其應執
    行刑為有期徒刑九月確定，原緩刑復經撤銷，二者合併而於八十八年十月十八日
    入監執行，並於八十九年十一月十五日縮短刑期假釋出獄付保護管束，嗣因未撤
    銷假釋，而於九十年六月二十五日執行完畢等情，有台灣高雄地方法院檢察署被
    告刑案資料查註紀錄表在卷可稽，其於五年內再犯本件有期徒刑以上之罪，為累
    犯，應依刑法第四十七條規定，加重其刑。爰審酌被告不思以正當途徑獲取利益
    ，恣意竊取他人機車，前已有二次竊盜犯行，猶不知悔悟，再犯本件竊盜犯行，
    惡性非輕，犯後猶避重就輕，試圖卸責，不知反省等一切情狀，量處如主文所示
    之刑。扣押之機車鑰匙一把為被告所有，已據被告供明在卷，且係供犯罪所用之
    物，依刑法第三十八條第一項第二款規定，併宣告沒收。
據上論斷，應依刑事訴訟法第二百九十九條第一項前段，刑法第三百二十條第一項、
第四十七條、第三十八條第一項第二款，罰金罰鍰提高標準條例第一條前段，判決如
主文。
中      華      民      國    九十一    年      五     月       十      日
                                臺灣高雄地方法院刑事第二庭
                                    法  官  高  榮  宏
右正本證明與原本無異。
如不服本判決，應於判決送達後十日內，向本院提出上訴狀。
                                    書記官  邱  秋  珍
中      華      民      國    九十一    年      五     月       十      日
附錄本判決論罪之法條：
刑法第三百二十條第一項
意圖為自己不法之所有或第三人不法之所有，而竊取他人之動產者，為竊盜罪，處五
年以下有期徒刑、拘役或五百元以下罰金。
